【裁判字號】    95,訴,568
【裁判日期】    950718
【裁判案由】    毒品危害防制條例
【裁判全文】
臺灣士林地方法院刑事判決               95年度訴字第568號
公  訴  人  臺灣士林地方法院檢察署檢察官
被      告  甲○○
上列被告因毒品危害防制條例案件，經檢察官提起公訴（94年度
偵字第3330號），被告於本院準備程序中就被訴之事實為有罪之
陳述，經本院合議庭裁定改由受命法官獨任依簡式審判程序審理
並判決如下：
    主  文
甲○○轉讓第二級毒品，處有期徒刑陸月，如易科罰金以新台幣
玖佰元即銀元參佰元折算壹日。
扣案之第二級毒品大麻煙捲壹支（淨重零點貳參公克）沒收銷燬
。
    事  實
一、甲○○於民國93年間在某PUB結識簡志仲，於94年1月21日凌
    晨3至4時間，簡志仲至甲○○位於臺北縣淡水鎮○○路141
    巷80弄20號6樓住處，甲○○竟基於轉讓第2級毒品大麻之犯
    意，無償提供大麻給簡志仲，由簡志仲以紙捲捲成條狀放入
    甲○○之煙斗中，供簡志仲與甲○○當場共同施用（甲○○
    、簡志仲施用毒品部分，另案處理）。經警於同日下午12
    時50分許許，在臺北市○○區○○街10號前，經甲○○、簡
    志仲等人同意搜索身體，當場由甲○○、簡志仲身上起出分
    別為甲○○、簡志仲所有之大麻吸食器具煙斗各一支及甲○
    ○所有之大麻製煙捲1支（淨重0.23公克）。
二、案經臺北市政府警察局大安分局報告臺灣臺北地方法院檢察
    署檢察官呈請臺灣高等法院檢察署檢察長發交臺灣士林地方
    法院檢察署檢察官偵查起訴。
     理  由
一、上揭犯罪事實，業據被告甲○○於警詢、檢察官偵查中及本
    院審理時坦承不諱，核與證人簡志仲於偵查中所證述之情節
    相符，又扣案之大麻製煙捲，經法務部調查局鑑定含有第2
    級毒品大麻成分，有法務部調查局調科壹字第020007243 號
    鑑定通知書1 份在卷可稽，又被告甲○○及證人簡志仲於查
    獲當天採集之尿液，經送驗後均呈現大麻陽性反應，亦有臺
    灣尖端先進生技醫藥股份有限公司94年2 月4 日所具濫用物
    檢驗報告2 份附於偵查卷內可稽。事證明確，被告犯行應堪
    認定。
二、核被告所為係犯毒品危害防制條例第8 條第2 項轉讓第2 級
    毒品罪。按被告行為後，刑法第2 條法律變更適用及第41條
    易科罰金之標準，已於94年1 月7 日經立法院修正三讀通過
    ，總統命令公布，於95年7 月1 日施行，該法第2 條係規範
    行為後法律變更適用所生新舊法律比較適用之準據法，於新
    法施行後，應適用新法第2 條第1 項之規定，為「從舊從輕
    」之比較。又按行為後法律有變更者，適用行為時之法律。
    但行為後之法律有利於行為人者，適用最有利於行為人之法
    律，修正後刑法第2 條第1 項定有明文。被告於犯罪時之刑
    法第41條第1 項前段規定：「犯最重本刑為5 年以下有期徒
    刑以下之刑之罪，而受6 個月以下有期徒刑或拘役之宣告，
    因身體、教育、職業、家庭之關係或其他正當事由，執行顯
    有困難者，得以1 元以上3 元以下折算1日 ，易科罰金。」
    又修正前罰金罰鍰提高標準條例第2 條（於95年7 月1 日修
    正刪除）規定，就其原定數額提高為100 倍折算1 日，則本
    件被告行為時之易科罰金折算標準，最高得以銀元300 元折
    算1 日，經折算為新臺幣後，應以新臺幣900 元折算為1 日
    。惟95年7 月1 日修正公布施行之刑法第41條第1 項前段則
    規定：「犯最重本刑為5 年以下有期徒刑以下之刑之罪，而
    受6 個月以下有期徒刑或拘役之宣告者，得以新臺幣1000元
    、2000元或3000元折算1 日，易科罰金。」比較修正前後之
    易科罰金折算標準，以修正前之規定，較有利於被告，則應
    依修正後刑法第2 條第1 項前段，適用修正前刑法第41條第
    1 項前段規定，定其折算標準。爰審酌被告之品行、智識及
    行為時為在學學生，涉世未深，及犯後深表悔悟等一切情狀
    ，量處如主文所示之刑，並依上述修正前刑法第41條第1 項
    前段之規定，諭知易科罰金之折算標準，以示懲儆。扣案之
    第2 級毒品大麻煙捲1 支（淨重0.23公克），應依毒品危害
    防制條例第18 條第1 項沒收銷燬。
據上論斷，應依刑事訴訟法第273 條之1 第1 項、第299 條第1
項前段，毒品危害防制條例第8 條第2 項、第18條第1 項，修正
後刑法第2 條第1 項前段、刑法第11條、修正前刑法第41條第1
項前段，修正前罰金罰鍰提高標準條例第2 條，現行法規所定貨
幣單位折算新台幣條例第2 條，判決如主文。
本案經檢察官盧美如到庭執行職務
中    華    民    國    95    年    7     月    18    日
                  刑事第一庭法  官  賴邦元
以上正本證明與原本無異。
如不服本判決，應於判決送達後10日內，向本院提出上訴狀。
                            書記官  游意婷
中    華    民    國    95    年    7     月    18    日
附錄本案論罪科刑法條之依據：
毒品危害防制條例第8條
轉讓第一級毒品者，處 1 年以上 7 年以下有期徒刑，得併科新
臺幣 1 百萬 元以下罰金。
轉讓第二級毒品者，處 6 月以上 5 年以下有期徒刑，得併科新
臺幣 70 萬元以下罰金。
轉讓第三級毒品者，處 3 年以下有期徒刑，得併科新臺幣 30 萬
元以下罰金。
轉讓第四級毒品者，處 1 年以下有期徒刑，得併科新臺幣 10 萬
元以下罰金。
前四項之未遂犯罰之。
轉讓毒品達一定數量者，加重其刑至二分之一，其標準由行政院
定之。


司法院資訊處製作；財團法人民間司法改革基金會備份。
